臺灣新竹地方法院刑事判決　　　　　　100年度審訴字第294號
公　訴　人　臺灣新竹地方法院檢察署檢察官
被　　　告　范慰治
上列被告因違反毒品危害防制條例案件，經檢察官提起公訴（10
0 年度毒偵字第233 號），本院改依簡式審判程序判決如下：
    主  文
范慰治施用第一級毒品，累犯，處有期徒刑壹年。又施用第二級
毒品，累犯，處有期徒刑柒月。應執行有期徒刑壹年肆月。
    事  實
一、范慰治前曾於民國93年間因公共危險案件，經本院於94年
    5 月10日以94年度交訴字第14號判處有期徒刑9 月，於94年
    5 月30日確定；其又於94年間因違反毒品危害防制條例案
    件，經本院於94年7 月29日以94年度訴字第482 號就施用第
    一級毒品部分判處有期徒刑8 月，施用第二級毒品部分判處
    有期徒刑5 月，應執行有期徒刑1 年，於94年8 月22日確定
    。上開、案件，並經本院於94年12月30日以94年度聲字
    第1199號裁定應執行有期徒刑1 年8 月確定；其又於94年
    間因違反毒品危害防制條例案件，經本院於95年4 月28日以
    95年度訴字第50號就連續施用第一級毒品部分判處有期徒刑
    11月，就連續施用第二級毒品部分判處有期徒刑8 月，應執
    行有期徒刑1 年5 月，於95年5 月22日確定。再經本院於96
    年7 月31日以96年度聲減字第806 號裁定分別減為有期徒刑
    5 月又15日、4 月，應執行有期徒刑7 月又15日確定。上開
    各案件接續執行，於94年10月11日入監執行，並於96年12月
    31日縮刑期滿執行完畢。
二、范慰治前曾於87年間因施用毒品案件，經臺灣新竹地方法院
    檢察署檢察官聲請，而經本院於87年10月20日以87年度毒聲
    字第814 號裁定送勒戒處所觀察、勒戒，旋因觀察、勒戒結
    果，因認無繼續施用毒品傾向，於87年11月10日執行完畢出
    所，並經臺灣新竹地方法院檢察署檢察官於87年11月10日以
    87 年 度偵字第7240號為不起訴處分確定。其又於88年間因
    施用毒品案件，經臺灣新竹地方法院檢察署檢察官聲請，而
    經本院於88年1 月22日以88年度毒聲字第116 號裁定送勒戒
    處所觀察、勒戒，旋因觀察、勒戒結果，因認有繼續施用毒
    品傾向，經臺灣新竹地方法院檢察署檢察官聲請，而經本院
    於88年3 月10日以88年度毒聲字第417 號裁定令入戒治處所
    施以強制戒治，嗣因其戒治成效經評定為合格，無繼續戒治
    之必要，復經臺灣新竹地方法院檢察署檢察官聲請，而經本
    院於88年7 月29日以88年度毒聲字第1448號裁定停止戒治，
    於88年9 月17日停止其處分出監，所餘戒治期間付保護管束
    。嗣因其於保護管束期間違反應遵守事項情節重大，經臺灣
    新竹地方法院檢察署檢察官聲請，而經本院於89年1 月18日
    以89年度毒聲字第11 7號裁定撤銷停止戒治，所餘戒治期間
    令入戒治處所施以強制戒治，於89年10月28日強制戒治期滿
    執行完畢。至其此部分施用毒品犯行，經臺灣新竹地方法院
    檢察署檢察官起訴，而經本院於88年5 月25日以88年度易字
    第360 號判處有期徒刑10月，嗣經提起上訴，而經臺灣高等
    法院於88年8 月10日以88年度上易字第3146號判決上訴駁回
    確定。其又於94年2 月間因施用毒品案件，經臺灣新竹地方
    法院檢察署檢察官起訴，而經本院於94年7 月29日以94年度
    訴字第482 號就施用第一級毒品部分判處有期徒刑8 月，施
    用第二級毒品部分判處有期徒刑5 月，應執行有期徒刑1 年
    ，於94年8 月22日確定。其又於94年11月間因施用毒品案件
    ，經臺灣新竹地方法院檢察署檢察官起訴，而經本院於95年
    4 月28日以95年度訴字第50號就連續施用第一級毒品部分判
    處有期徒刑11月，連續施用第二級毒品部分判處有期徒刑8
    月，應執行有期徒刑1 年5 月，於95年5 月22日確定。其又
    於98年間因施用毒品案件，經臺灣新竹地方法院檢察署檢察
    官起訴，而經本院於99年7 月16日以99年度審訴字第453 號
    就施用第一級毒品部分判處有期徒刑10月，施用第二級毒品
    部分判處有期徒刑6 月，應執行有期徒刑1 年2 月，於99年
    8 月9 日確定。其又於99年4 月間因施用毒品案件，經臺灣
    新竹地方法院檢察署檢察官起訴，而經本院於99年6 月18日
    以99年度審易字第299 號判處有期徒刑6 月確定。其又於99
    年5 月間因施用毒品案件，經臺灣新竹地方法院檢察署檢察
    官起訴，而經本院於99年8 月31日以99年度審訴字第510 號
    就施用第一級毒品部分分別判處有期徒刑11月、11月，施用
    第二級毒品部分分別判處有期徒刑6 月、6 月，應執行有期
    徒刑2 年3 月確定。其又於99年10月間因施用毒品案件，經
    臺灣新竹地方法院檢察署檢察官起訴，而經本院於100 年3
    月18日以100 年度審訴字第103 號就施用第一級毒品部分分
    別判處有期徒刑1 年、1 年，施用第二級毒品部分分別判處
    有期徒刑7 月、7 月，應執行有期徒刑2 年6 月。
三、詎范慰治猶不知悔改，仍未戒除毒癮，復於前開強制戒治執
    行完畢及前揭違反毒品危害防制條例等案件後，又另行起意
    ，並基於施用第二級毒品甲基安非他命之犯意，於99年10月
    26日中午某時許，在其位於新竹縣寶山鄉○○村○ 鄰○○路
    ○ 段258 號之住處內，以將第二級毒品甲基安非他命置於玻
    璃球內，再以火燒烤，吸其煙霧之方式，施用第二級毒品甲
    基安非他命。其又另行起意，並基於施用第一級毒品海洛因
    之犯意，於上揭時地，再以將第一級毒品海洛因摻入香菸中
    吸食之方式，施用第一級毒品海洛因。嗣因另案毒品案件遭
    通緝，而於99年10月28日在新竹縣芎林鄉下山村某處為警緝
    獲。經警將其同意後親採封緘之尿液送驗結果呈嗎啡陽性反
    應、可待因陽性反應、安非他命陽性反應及甲基安非他命陽
    性反應，因而循線查悉上情。
四、案經新竹縣政府警察局竹東分局報告臺灣新竹地方法院檢察
    署檢察官偵查起訴。
    理  由
一、本件被告范慰治所犯毒品危害防制條例第10條第1 項施用第
    一級毒品罪及同條例第2 項施用第二級毒品罪，均非死刑、
    無期徒刑、最輕本刑為三年以上有期徒刑之罪或高等法院管
    轄第一審案件，其於本院準備程序進行中就被訴事實為有罪
    之陳述，本院認為合於刑事訴訟法第273 條之1 第1 項之規
    定，裁定進行簡式審判程序，先予敘明。
二、訊據被告范慰治對於上揭時地以如事實欄所示方法，分別施
    用第一級毒品海洛因及第二級毒品甲基安非他命等情坦承不
    諱，且經警將被告親採封緘之尿液送驗結果，確呈可待因陽
    性反應、嗎啡陽性反應、安非他命陽性反應及甲基安非他命
    陽性反應等情，亦有新竹縣政府警察局毒品犯罪嫌疑人尿液
    採驗作業管制紀錄表1 份及詮昕科技股份有限公司於99年11
    月18日所出具之濫用藥物尿液檢驗報告1 份等在卷足稽，足
    見被告所為前開自白，確與事實相符而堪採信。
三、再者，被告前曾於87年間因施用毒品案件，經臺灣新竹地方
    法院檢察署檢察官聲請，而經本院於87年10月20日以87年度
    毒聲字第814 號裁定送勒戒處所觀察、勒戒，旋因觀察、勒
    戒結果，因認無繼續施用毒品傾向，於87年11月10日執行完
    畢出所，並經臺灣新竹地方法院檢察署檢察官於87年11月10
    日以87年度偵字第7240號為不起訴處分確定。其又於88年間
    因施用毒品案件，經臺灣新竹地方法院檢察署檢察官聲請，
    而經本院於88年1 月22日以88年度毒聲字第116 號裁定送勒
    戒處所觀察、勒戒，旋因觀察、勒戒結果，因認有繼續施用
    毒品傾向，經臺灣新竹地方法院檢察署檢察官聲請，而經本
    院於88年3 月10日以88年度毒聲字第417 號裁定令入戒治處
    所施以強制戒治，嗣因其戒治成效經評定為合格，無繼續戒
    治之必要，復經臺灣新竹地方法院檢察署檢察官聲請，而經
    本院於88年7 月29日以88年度毒聲字第1448號裁定停止戒治
    ，於88年9 月17日停止其處分出監，所餘戒治期間付保護管
    束。嗣因其於保護管束期間違反應遵守事項情節重大，經臺
    灣新竹地方法院檢察署檢察官聲請，而經本院於89年1 月18
    日以89年度毒聲字第11 7號裁定撤銷停止戒治，所餘戒治期
    間令入戒治處所施以強制戒治，於89年10月28日強制戒治期
    滿執行完畢。至其此部分施用毒品犯行，經臺灣新竹地方法
    院檢察署檢察官起訴，而經本院於88年5 月25日以88年度易
    字第360 號判處有期徒刑10月，嗣經提起上訴，而經臺灣高
    等法院於88年8 月10日以88年度上易字第3146號判決上訴駁
    回確定。其又於94年2 月間因施用毒品案件，經臺灣新竹地
    方法院檢察署檢察官起訴，而經本院於94年7 月29日以94年
    度訴字第482 號就施用第一級毒品部分判處有期徒刑8 月，
    施用第二級毒品部分判處有期徒刑5 月，應執行有期徒刑1
    年，於94年8 月22日確定。其又於94年11月間因施用毒品案
    件，經臺灣新竹地方法院檢察署檢察官起訴，而經本院於95
    年4 月28日以95年度訴字第50號就連續施用第一級毒品部分
    判處有期徒刑11月，連續施用第二級毒品部分判處有期徒刑
    8 月，應執行有期徒刑1 年5 月，於95年5 月22日確定。其
    又於98年間因施用毒品案件，經臺灣新竹地方法院檢察署檢
    察官起訴，而經本院於99年7 月16日以99年度審訴字第453
    號就施用第一級毒品部分判處有期徒刑10月，施用第二級毒
    品部分判處有期徒刑6 月，應執行有期徒刑1 年2 月，於99
    年8 月9 日確定。其又於99年4 月間因施用毒品案件，經臺
    灣新竹地方法院檢察署檢察官起訴，而經本院於99年6 月18
    日以99年度審易字第299 號判處有期徒刑6 月確定。其又於
    99 年5月間因施用毒品案件，經臺灣新竹地方法院檢察署檢
    察官起訴，而經本院於99年8 月31日以99年度審訴字第510
    號就施用第一級毒品部分分別判處有期徒刑11月、11月，施
    用第二級毒品部分分別判處有期徒刑6 月、6 月，應執行有
    期徒刑2 年3 月確定。其又於99年10月間因施用毒品案件，
    經臺灣新竹地方法院檢察署檢察官起訴，而經本院於100 年
    3 月18日以10 0年度審訴字第103 號就施用第一級毒品部分
    分別判處有期徒刑1 年、1 年，施用第二級毒品部分分別判
    處有期徒刑7 月、7 月，應執行有期徒刑2 年6 月等情，亦
    有臺灣新竹地方法院檢察署刑案資料查註紀錄表、被告提示
    簡表、全國施用毒品案件紀錄表、受觀察勒戒人毒品及前科
    紀錄簡列表、矯正簡表暨臺灣高等法院被告前案紀錄表各1
    份在卷足憑。綜上，本案事證已臻明確，被告於強制戒治執
    行完畢及前揭違反毒品危害防制條例案件後再犯施用第一級
    毒品海洛因及施用第二級毒品甲基安非他命之犯行均洵堪認
    定，應予依法論科。
四、按海洛因及甲基安非他命分屬毒品危害防制條例第2 條第2
    項第1 款所列之第一級毒品及第2 款所列之第二級毒品。核
    被告范慰治所為，係犯毒品危害防制條例第10條第1 項之施
    用第一級毒品罪及同條第2 項之施用第二級毒品罪。至其持
    有第一級毒品海洛因及第二級毒品甲基安非他命後，均進而
    施用，其持有第一級毒品及第二級毒品之低度行為，應分別
    為施用第一級毒品及施用第二級毒品之高度行為所吸收，爰
    不另論其持有第一級毒品罪及持有第二級毒品罪。又被告所
    為上揭二罪間，犯意個別，行為互殊，應分論併罰。又被告
    前曾於93年間因公共危險案件，經本院於94年5 月10日以
    94年度交訴字第14號判處有期徒刑9 月，於94年5 月30日確
    定；其又於94年間因違反毒品危害防制條例案件，經本院
    於94年7 月29日以94年度訴字第482 號就施用第一級毒品部
    分判處有期徒刑8 月，施用第二級毒品部分判處有期徒刑5
    月，應執行有期徒刑1 年，於94年8 月22日確定。上開、
    案件，並經本院於94年12月30日以94年度聲字第1199號裁
    定應執行有期徒刑1 年8 月確定；其又於94年間因違反毒
    品危害防制條例案件，經本院於95年4 月28日以95年度訴字
    第50號就連續施用第一級毒品部分判處有期徒刑11月，就連
    續施用第二級毒品部分判處有期徒刑8 月，應執行有期徒刑
    1 年5 月，於95年5 月22日確定。再經本院於96年7 月31日
    以96年度聲減字第806 號裁定分別減為有期徒刑5 月又15日
    、4 月，應執行有期徒刑7 月又15日確定。上開各案件接續
    執行，於94年10月11日入監執行，並於96年12月31日縮刑期
    滿執行完畢等情，此有臺灣新竹地方法院檢察署刑案資料查
    註紀錄表及臺灣高等法院被告前案紀錄表各1 份在卷可參，
    其於受有期徒刑之執行完畢後，5 年以內故意再犯本件有期
    徒刑以上之上開2 罪，均為累犯，均應依刑法第47條第1 項
    之規定，加重其刑。爰審酌被告曾因施用毒品而觀察、勒戒
    、強制戒治，復經判刑確定在案，猶不知悔悟，卻再犯本案
    ，顯然自制力薄弱，本案施用毒品種類、犯罪手段、情節、
    所生危害，及被告所為係戕害自身身心健康，犯後尚能坦承
    犯行，態度良好等一切情狀，分別量處如主文所示之刑，及
    定其應執行之刑，以資懲儆。
據上論斷，應依刑事訴訟法第273 條之1 第1 項、第299 條第1
項前段，毒品危害防制條例第10條第1 項、第2 項，刑法第11條
前段、第47條第1 項、第51條第5 款，判決如主文。
本案經檢察官邱志平到庭執行職務。
中    華    民    國   100    年    5     月    31    日
                  刑事第九庭    法  官    楊惠芬
以上正本證明與原本無異。
如不服本判決應於收受本判決後10日內向本院提出上訴書狀，上
訴書狀應敘述具體理由。上訴書狀未敘述上訴理由者，應於上訴
期間屆滿後20日內補提理由書狀於本院( 均須按他造當事人之人
數附繕本 )「切勿逕送上級法院」。
中    華    民    國   100    年    5     月    31    日
                                書記官    許弘杰
附錄本案論罪科刑法條：
毒品危害防制條例第10條：
施用第一級毒品者，處六月以上五年以下有期徒刑。
施用第二級毒品者，處三年以下有期徒刑。